臺灣高雄地方法院刑事裁定　　　　　　　　　　　　　九十年度交聲字第四一八號
　　原處分機關　高雄巿交通事件裁決所
　　異　議　人　甲○○
右列受處分人因違反道路交通管理處罰條例案件，對於高雄市交通事件裁決所九十年
九月十三日所為之高市交裁字第裁三二—Ｉ00000000號處分（原處分：彰警
交字第Ｉ00000000號），聲明異議，本院裁定如左：
    主  文
異議駁回。
    理  由
一、異議意旨略以：異議人甲○○家住高雄市，目前於麥寮工業區工作，平日下班搭
    交通車時間為下午五時三十分，至宿舍時間約為下午五時五十分至六時，九十年
    五月二日當日並未將車牌號碼ＸＥ─二一九六號自用小客車停放在原處分機關逕
    行舉發違規停車地點之彰化縣北斗鎮，亦未將該車借予他人使用，卻收到高雄市
    交通事件裁決所九十年九月十三日所為之高市交裁字第裁三二—Ｉ000000
    00號違反道路交通管理事件裁決書。查麥寮至違規停車之地點約五十公里，異
    議人不可能於下班後又於下午六時二十一分趕至違規停車之地點，且該違規單上
    有國產二字與車牌號碼ＸＥ─二一九六號係進口福斯汽車之車種不符，爰依法聲
    明異議等語。
二、經查異議人九十年五月二日下班為下午五時，有異議人所提出康全工程股份有限
    公司之簽到簿影本可稽，異議人卻無法證明當日確係搭交通車至宿舍，再從下午
    五時至下午六時二十一分其間有八十一分鐘時間，若欲完成由麥寮到北斗鎮○○
    路大約五十公里之路程並無困難。至於違規通知單上國產二字雖係由員警張志誠
    所填，惟係有可能因為有時複寫紙複寫的關係其他張透過去的，因告發單是大家
    一起用的，否則應該不會把（ＶＯＬＫＳＷＡＧＥＮ）誤認為國產車，如依車牌
    打出車輛是ＶＯＬＫＳＷＡＧＥＮ牌的車子，而現場所停的車子是其他國產車品
    牌，因為不相符合，就不會開單，會再查明，而且舉發停車通知單是整本的，同
    事大家輪流會拿著開，有可能是複寫印過來等情，亦據證人張志誠於本院囑託臺
    灣台北地方法院訊問時到庭證述明確。按在設有禁止停車標誌、標線之處所停車
    者，處新台幣六百元以上一千二百元以下罰鍰，道路交通管理處罰條例第五十六
    條第一項第四款定有明文。經查，異議人甲○○於民國九十年五月二日下午六四
    時二十一許，將其所有車牌號碼ＸＥ─二一九六號自小客車停放於設有禁止停車
    標誌標線之彰化縣北斗鎮○○路，經彰化縣警察局北斗分局警備隊員警逕行舉發
    並夾於車上一節，業據逕行舉發員警邱顯澤、張志誠證述明確，並有彰化縣警察
    局彰警交字第Ｉ00000000號舉發違反道路交通管理事件通知單並經異議
    人收受，而異議人未於指定期日之九十年六月二十二日前繳納罰鍰，嗣經高雄市
    交通事件裁決所於九十年九月十三日以高市交裁字第裁三二—Ｉ0000000
    0號違反道路交通事件裁決書裁決罰鍰新台幣一千二百元，前開違反道路交通事
    件裁決書亦經異議人收受等情，為異議人所不爭執，復有高市交裁字第裁三二—
    Ｉ00000000號舉發違反道路交通管理事件通知單附卷可稽，是異議人確
    有在設有禁止停車標誌、標線處所停車之行為，應堪認定。從而，裁決機關引用
    道路交通管理處罰條例第五十六條第一項第四款之規定，裁處異議人罰鍰新台幣
    一千二百元，依法並無不當，異議人所為異議為無理由，應予以駁回。
    據上論斷，應依道路交通案件處理辦法第十九條，裁定如主文。
中      華      民      國    九十一    年      一      月    二十四    日
                                臺灣高雄地方法院交通法庭
                                    法  官    何  清  富
右正本證明與原本無異。
如不服本裁定，應於裁定送達後五日內，向本院提出抗告狀。
                                    書記官    陳  恩  如
中      華      民      國    九十一    年      一      月    二十四    日
